【裁判字號】    92,易,866
【裁判日期】    920328
【裁判案由】    毒品危害防制條例
【裁判全文】
臺灣板橋地方法院刑事判決                          九十二年度易字第八六六號
    公  訴  人  臺灣板橋地方法院檢察署檢察官
    被      告  甲○○
右列被告因違反毒品危害防制條例案件，經檢察官提起公訴（九十二年度毒偵字第五
二二號），本院判決如左：
    主  文
甲○○連續施用第二級毒品，累犯，處有期徒刑陸月，如易科罰金，以參佰元折算壹
日。扣案之第二級毒品安非他命貳小包（毛重壹公克、淨重零點柒公克），沒收並銷
燬之；扣案之吸食器壹組、燈管壹個及分裝袋貳個，均沒收之。
    事  實
一、甲○○於民國（下同）八十四年間因贓物罪及違反麻醉藥品管理條例案件，經本
    院於八十四年四月十七日以八十四年度訴字第三○一號各判處有期徒刑四月、六
    月，應執行有期徒刑九月，於八十四年五月二十六日判決確定。又於八十四年間
    因麻醉藥品管理條例、藥事法等案件，經本院於八十四年八月二十三日以八十四
    年度訴字第一三三四號各判處有期徒刑五年六月、七月、四月，應執行有期徒刑
    六年三月，於八十四年九月二十五日判決確定。嗣更定上開各罪之應執行刑為有
    期徒刑六年二月，於九十一年七月十七日縮短刑期執畢出監。其復於八十八年間
    因施用毒品案件，經本院先於八十八年十月二十三日以八十八年度毒聲字第六七
    ○七號裁定令入勒戒處所施以觀察勒戒後，認有繼續施用毒品傾向，再由本院以
    八十八年度毒聲字第七一一六號裁定令入戒治處所施以強制戒治，於八十九年三
    月二十九日裁定停止強制戒治交付保護管束，並於八十九年十一月九日交付保護
    管束期滿，經臺灣板橋地方法院檢察署檢察官於九十年一月三十一日以九十年度
    戒毒偵字第二四號不起訴處分確定。詎甲○○仍不知悔改，於前開不起訴處分確
    定後五年以內，基於施用第二級毒品安非他命之概括犯意，自九十一年八月五日
    起至九十二年一月二十五日晚上九時許止，在臺北縣永和市○○路一六○巷三弄
    十七號二樓住處，以自有之燈管、吸食器，施用第二級毒品安非他命多次。嗣警
    方於九十二年一月二十六日上午十時三十六分許，持本院核發之搜索票（九十二
    年度聲搜字第二六三號），前往甲○○上開住處，當場扣得甲○○所有供其施用
    之安非他命二小包（毛重一公克、淨重○．七公克）、吸食器一組、燈管一個及
    分裝袋兩個，始偵知上情。經臺灣板橋地方法院檢察署檢察官於九十二年一月二
    十六日以九十二年度聲戒字第一○○號聲請，由本院於同日以九十二年度毒聲字
    第三○五號裁定令入戒治處所施以強制戒治一年。
二、案經臺北縣政府警察局中和分局報請臺灣板橋地方法院檢察署檢察官偵查起訴。
    理  由
一、被告甲○○於右揭時地施用第二級毒品安非他命之犯行，迭據被告於偵審中坦承
    不諱（詳參偵察卷第四頁九十二年一月二十六日警詢筆錄、第十七頁九十二年一
    月二十六日檢察事務官詢問筆錄、本院卷九十二年三月十四日審判筆錄），並扣
    有被告所有供施用之安非他命二小包（毛重一公克、淨重○．七公克）、吸食器
    一組、燈管一個及分裝袋二個足資佐證。是被告前開不利於己之自白，應與事實
    相符。事證明確，被告犯行洵堪認定。
二、被告甲○○於八十八年間因施用毒品案件，經本院先於八十八年十月二十三日以
    八十八年度毒聲字第六七○七號裁定令入勒戒處所施以觀察勒戒後，認有繼續施
    用毒品傾向，再由本院以八十八年度毒聲字第七一一六號裁定令入戒治處所施以
    強制戒治，於八十九年三月二十九日裁定停止強制戒治交付保護管束，並於八十
    九年十一月九日交付保護管束期滿，經臺灣板橋地方法院檢察署檢察官於九十年
    一月三十一日以九十年度戒毒偵字第二四號不起訴處分確定，有全國刑案資料查
    註表、臺灣高等法院被告全國前案紀錄表、不起訴處分書、裁定書各一件在卷可
    稽。其於前開不起訴處分確定後五年以內再犯本件施用第二級毒品安非他命之犯
    行，核其所為，係犯毒品危害防制條例第十條第二項之施用第二級毒品罪。其先
    後多次犯行，時間緊接，所犯係構成要件相同之罪，顯係基於概括犯意反覆為之
    ，應論以連續犯之裁判上一罪，並加重其刑。又其施用前後持有第二級毒品安非
    他命之低度行為，應為其施用之高度行為所吸收，不另論罪。再被告於八十四年
    間因贓物罪及違反麻醉藥品管理條例案件，經本院於八十四年四月十七日以八十
    四年度訴字第三○一號各判處有期徒刑四月、六月，應執行有期徒刑九月，於八
    十四年五月二十六日判決確定。又於八十四年間因麻醉藥品管理條例、藥事法等
    案件，經本院於八十四年八月二十三日以八十四年度訴字第一三三四號各判處有
    期徒刑五年六月、七月、四月，應執行有期徒刑六年三月，於八十四年九月二十
    五日判決確定。嗣更定上開各罪之應執行刑為有期徒刑六年二月，於九十一年七
    月十七日縮短刑期執畢出監，有臺灣高等法院被告全國前案紀錄表、全國刑案資
    料查註表各一件附卷可稽，其於前揭有期徒刑徒執行完畢後五年以內再犯本件之
    罪，為累犯，應遞加重其刑。爰審酌被告犯罪動機、目的、手段、次數、對社會
    治安危害程度、及其犯罪後坦承犯行等一切情狀，量處如主文所示之刑，並諭知
    易科罰金之折算標準。而扣案之被告所有供施用之第二級毒品安非他命二小包（
    毛重一公克、淨重○．七公克），應依毒品危害防制條例第十八條第一項前段之
    規定沒收並銷燬之；另扣案之吸食器一組、燈管一個及分裝袋二個，為被告所有
    供施用第二級毒品安非他命所用之物，業具被告供陳明確，爰依刑法第三十八條
    第一項第二款之規定沒收之。
據上論斷，應依刑事訴訟法第二百九十九條第一項前段，毒品危害防制條例第十條第
二項、第十八條第一項前段，刑法第十一條前段、第五十六條、第四十七條、第四十
一條第一項前段、第三十八條第一項第二款，罰金罰鍰提高標準條例第二條，判決如
主文。
本案經檢察官朱帥俊到庭執行職務
中    華    民    國      九十二      年      三      月    二十八    日
                                      臺灣板橋地方法院刑事第一庭
                                          法  官  高  玉  舜
右正本證明與原本無異。
如不服本判決，應於判決送達後十日內，向本院提出上訴狀。
                                          書記官  田  世  杰
中    華    民    國      九十二      年      三      月    三十一    日
附錄本案論罪科刑法條全文：
毒品危害防制條例第十條
施用第一級毒品者，處六月以上五年以下有期徒刑。
施用第二級毒品者，處三年以下有期徒刑。


司法院資訊處製作；財團法人民間司法改革基金會備份。
